臺灣苗栗地方法院民事簡易判決
                  111年度苗簡字第303號
原      告  國泰世紀產物保險股份有限公司

法定代理人  陳萬祥  


訴訟代理人  杜盛發  
            何宜威  
被      告  吳聲達  
                      (現於法務部○○○○○○○○○○○執行中）
上列當事人間請求侵權行為損害賠償(交通)事件，本院於民國11
1年9月12日言詞辯論終結，判決如下：
    主      文
被告應給付原告新臺幣貳拾玖萬捌仟零壹拾元，及自民國一百一
十一年六月二日至清償日止，按年息百分之五計算之利息。
訴訟費用由被告負擔。
本判決得假執行。
    事實及理由
壹、程序方面
一、訴狀送達後，原告不得將原訴變更或追加他訴。但有下列各
    款情形之一者，不在此限：三、擴張或減縮應受判決事項之
    聲明者，民事訴訟法第255條第1項第3款定有明文。查原告
    起訴時時原聲明：被告應給付原告新臺幣（下同）324,510
    元，及自起訴狀繕本送達之翌日起至清償日止，按年息5%計
    算之遲延利息（見本院卷第15頁）。嗣變更聲明為：被告應
    給付原告298,010元，及自起訴狀繕本送達翌日起至清償日
    止，按年息5%計算之利息（見本院卷第163頁、第179頁），
    核屬減縮應受判決事項之聲明，依前所述，自應准許。
二、本件被告經合法通知，未於言詞辯論期日到場，核無民事訴
    訟法第386 條所列各款情形，爰依原告之聲請，由其一造辯
    論而為判決。
貳、實體方面
一、原告主張：原告承保訴外人陳毅龍駕駛、訴外人采邑作廣告
    事業有限公司（下稱采邑公司）所有之車牌號碼000-0000號
    自用小客車（下稱系爭車輛）之車體損失險，被告於民國10
    9年1月16日18時3分許，行經苗栗縣○○鄉○○0○0號處，駕駛車
    牌號碼00-0000號自用小客車，酒醉駕駛並逆向駛入對向車
    道，與在對向車道直行之系爭車輛發生碰撞，致系爭車輛受
    損，經估價後因受損嚴重無法修復而報廢，原告依保險契約
    給付采邑公司324,510元，另將系爭車輛殘體以公開拍賣得
    價金26,500元。為此，爰依民法第184條第1項前段、第191
    條之2前段及保險法第53條之規定，提起本件訴訟等語，並
    聲明：如變更後之聲明。
二、被告未於言詞辯論期日到場，亦未提出書狀作何聲明或陳述
    。
三、本院之判斷：
　㈠查原告主張之事實，業據其提出系爭車輛之任意車險賠付資
    料、行照影本、受損照片、桃苗汽車股份有限公司苗栗服務
    廠估價單、車輛異動登記書、大湖分局道路交通事故當事人
    登記聯單、車險沖回作業、苗栗縣警察局道路交通初步分析
    研判表等件為證（見本院卷第19頁至第49頁、第167頁至第1
    69頁），並經本院向苗栗縣警察局大湖分局調取調查筆錄、
    道路交通事故現場圖、現場照片附卷為憑（見本院卷第57頁
    至第119頁）。另被告經合法通知，未於言詞辯論期日到場
    ，亦未提出準備書狀爭執，依民事訴訟法第280條第3項前段
    準用同條第1項前段規定，視同自認，是本院審酌原告提出
    之上開證據，堪信原告之主張為真實。
　㈡因故意或過失，不法侵害他人之權利者，負損害賠償責任；
    汽車、機車或其他非依軌道行駛之動力車輛，在使用中加損
    害於他人者，駕駛人應賠償因此所生之損害，民法第184條
    第1項前段、第191條之2前段分別定有明文。按黃虛線設於
    路段中，用以分隔對向車道；汽車在未劃設慢車道之雙向二
    車道行駛時，應在遵行車道內行駛，在劃有分向限制線之路
    段，不得駛入來車之車道內；汽車駕駛人飲用酒類或其他類
    似物後其吐氣所含酒精濃度達每公升0.15毫克或血液中酒精
    濃度達百分之零點零三以上以上者，不得駕車，道路交通標
    誌標線號誌設置規則第149條第1項第1款第2點、道路交通安
    全規則第97條第1項第1款、第2款、第114條第2款分別定有
    明文。查被告於本件交通事故之警詢時，自承其當日係食用
    含有米酒成分之薑母鴨後駕車，因欲撿檳榔袋，不慎駕車碰
    撞系爭車輛等語（見本院卷第61頁至第69頁）。陳毅龍亦於
    警詢時陳稱：我駕駛系爭車輛由南往北方向行駛於內側車道
    ，我發現對方車輛時（台三線北往南方向行駛），距離不到
    5公尺時，對方突然橫跨雙黃線到我方車道且高速衝撞我等
    語（見本院卷第73頁），並有現場圖在卷可佐（見本院卷第
    95頁）。而被告於前述車禍發生後受傷送醫，於同日19時49
    分許抽血驗得其血液中酒精濃度值為每分升72毫克（即百分
    之0.072 ，以公式換算吐氣所含酒精濃度值為每公升0.36毫
    克）之事實，有本院109年度交訴字第70號刑事判決書及臺
    灣高等法院臺中分院110年度交上訴字第1311號刑事判決存
    卷可考（參本院卷第182-1頁至第182-13頁）。足證本件被
    告於前揭時、地，於吐氣所含酒精濃度達每公升0.15毫克以
    上後駕車，駕車時復未注意應在遵行車道內行駛，而逆向駛
    入對向車道，致碰撞系爭車輛而發生本件交通事故，依上開
    規定，自應負損害賠償責任。
　㈢按不法毀損他人之物者，被害人得請求賠償其物因毀損所減
    少之價額，民法第196條定有明文。又按物被毀損時，被害
    人除得依民法第196條請求賠償外，並不排除民法第213條至
    第215條之適用。又負損害賠償責任者，除法律另有規定或
    契約另有訂定外，應回復他方損害發生前之原狀；上開情形
    ，債權人得請求支付回復原狀所必要之費用，以代回復原狀
    ；不能回復原狀或回復顯有重大困難者，應以金錢賠償其損
    害，民法第213條第1項、第3項、第215條分別定有明文：查
    系爭車輛業於110年3月4日申請報廢乙節，有車輛異動登記
    書影本存卷可憑（見本院卷第47頁），足見系爭車輛已無修
    復之可能。又系爭車輛係105年3月出廠之NCP150L-AHPGKR車
    型（見本院卷第23頁），經本院送請苗栗縣汽車商業同業公
    會鑑價後，認為同型車輛於109年1月16日之市場交易價格約
    為400,000元（見本院卷第193頁），而苗栗縣汽車商業同業
    公會之業務包括車輛鑑價，則其對於車輛之市價，應有相當
    瞭解，該會既係依系爭車輛之廠牌、型式、出廠年月、排氣
    量、車種等資料，鑑價系爭車輛於系爭事故發生時之市價行
    情，應有參考價值。復系爭車輛之殘存價值部分，系爭車輛
    經公開變價拍賣得價金26,500元，此有車險沖回作業資料存
    卷可參（見本院卷第167頁）。是系爭車輛因毀損所減少價
    額之損害，應為市價400,000元減去殘存價值26,500元，即
    為373,500元。
　㈣被保險人因保險人應負保險責任之損失發生，而對於第三人
    有損失賠償請求權者，保險人得於給付賠償金額後，代位行
    使被保險人對於第三人之請求權，保險法第53條第1項前段
    定有明文。此項法定代位權之行使，有債權移轉之效果，故
    於保險人給付賠償金額後，被保險人對於第三人之請求權即
    移轉於保險人。又損害賠償祇應填補被害人實際損害，保險
    人代位被害人請求損害賠償時，依保險法第53條第1項規定
    ，如其損害額超過或等於保險人已給付之賠償金額，固得就
    其賠償之範圍，代位請求賠償，如其損害額小於保險人已給
    付之賠償金額，則保險人所得代位請求者，應祇以該損害額
    為限（最高法院69年度台上字第923號判決意旨、65年台上
    字第2908號判例意旨參照）。查原告業已依保險契約之約定
    賠付系爭車輛毀損所受損害，而系爭車輛因毀損所減少價額
    之損害為373,500元等情，已如前述；揆諸前開說明，原告
    得代位被保險人向被告請求之損害賠償額，亦應以373,500
    元內之範圍為限。是原告請求被告給付298,010元，未逾上
    開範圍，其請求自屬有據。
四、給付無確定期限者，債務人於債權人得請求給付時，經其催
    告而未為給付，自受催告時起，負遲延責任。其經債權人起
    訴而送達訴狀，或依督促程序送達支付命令，或為其他相類
    之行為者，與催告有同一之效力；遲延之債務，以支付金錢
    為標的者，債權人得請求依法定利率計算之遲延利息。但約
    定利率較高者，仍從其約定利率；應付利息之債務，其利率
    未經約定，亦無法律可據者，週年利率為百分之5，民法第2
    29條第2項、第233條第1項、第203條分別定有明文。本件原
    告得請求被告給付之金額，給付並無確定期限，而原告起訴
    請求，起訴狀繕本業於111年6月1日送達被告，有本院送達
    證書在卷足參（見本院卷第155頁），已生催告給付之效力
    ；參諸前開規定，原告請求被告給付自起訴狀繕本送達翌日
    即111年6月2日起至清償日止，按年息5%計算之遲延利息，
    應屬有據。
五、綜上所述，原告依民法第184條第1項前段、第191條之2前段
    及保險法第53條之規定，請求被告給付298,010元，及自111
    年6月2日起至清償日止，按年息5%計算之利息，為有理由，
    應予准許。
六、本件係依民事訴訟法第427條第1項規定適用簡易程序所為被
    告敗訴之判決，依同法第389條第1項第3款規定，本院應依
    職權宣告假執行。
七、本件事證已臻明確，原告其餘攻擊防禦方法及所提證據，經
    核與判決結果不生影響，爰不逐一論述，附此敘明。
八、訴訟費用負擔之依據：民事訴訟法第78條。
中　　華　　民　　國　　111 　年　　9 　　月　　26　　日
                  苗栗簡易庭  法  官  賴映岑
以上正本係照原本作成。
如對本判決上訴，須於判決送達後20日內向本院提出上訴狀。
如委任律師提起上訴者，應一併繳納上訴審裁判費。
中　　華　　民　　國　　111 　年　　9 　　月　　26　　日
                              書記官  趙千淳